臺灣板橋地方法院刑事判決　　　　　　100 年度訴字第1644號
公　訴　人　台灣板橋地方法院檢察署檢察官
被　　　告　游尚杰
上列被告因違反毒品危害防制條例案件，經檢察官提起公訴（99
年度毒偵字第8648號），被告於準備程序中就被訴事實為有罪之
陳述，本院合議庭裁定由受命法官改依簡式審判程序獨任審理，
判決如下：
    主      文
游尚杰施用第一級毒品，累犯，處有期徒刑拾月，扣案海洛因壹
包（驗餘淨重柒點柒貳公克）沒收銷燬之。又施用第二級毒品，
累犯，處有期徒刑陸月，扣案甲基安非他命貳包（合計驗餘淨重
貳點參零肆捌公克）、內含微量甲基安非他命之殘渣袋壹只，均
沒收銷燬之。應執行有期徒刑壹年壹月，扣案海洛因壹包（驗餘
淨重柒點柒貳公克）、甲基安非他命貳包（合計驗餘淨重貳點參
零肆捌公克）、內含微量甲基安非他命之殘渣袋壹只，均沒收銷
燬之。
    事      實
一、游尚杰有以下之前案紀錄：
（一）先於民國88年間，因施用毒品案件，經裁定送觀察、勒戒
      、強制戒治，於89年10月16日執行完畢釋放。
（二）次於93年間，因施用毒品案件，經台灣基隆地方法院以93
      年度基簡字第305 號判決處有期徒刑三月確定，於94年4
      月11日易科罰金執行完畢。
（三）嗣於94年間，因施用毒品案件，經台灣台北地方法院以94
      年度簡字第3106號判決處有期徒四月確定，於95年2 月21
      日易科罰金執行完畢。
（四）復於95年間，因施用毒品案件，分別經台灣高等法院以95
      年度上易字第574 號判決處有期十月確定、經本院以95年
      度訴字第443 號判決處有期徒刑八月確定、經台灣高等法
      院以95年度上訴字第4086號判決處有期徒刑九月、五月，
      應執行有期徒刑一年確定。前揭四罪經台灣高等法院以96
      年度聲減字第2004號裁定分別減刑為有期徒刑五月、四月
      、四月又十五日、二月又十五日，並分別定應執行刑有期
      徒刑七月、五月確定。
（五）又於96年間，因施用毒品案件，分別經本院以96年度訴字
      第1199號判決處有期徒刑九月、五月，應執行有期徒刑一
      年確定、經台灣高等法院以96年度上訴字第2060號判決處
      有期徒刑十月、八月，應執行有期徒刑一年五月確定、經
      本院以96年度訴字第1667號判決處有期徒刑十月、六月，
      應執行有期徒一年二月確定，前揭六罪嗣經本院以96年度
      聲減字第7595號裁定分別予以減刑，並合併定應執行刑有
      期徒刑一年九月。
（六）再於97年間，因轉讓毒品案件，經本院以97年度訴字第
      2658號判決處有期徒刑九月確定，再與前揭本院96年度聲
      減字第7595號裁定減刑後之六罪，經本院以98年度聲字第
      1697號裁定合併定應執行有期徒刑二年五月，並與上揭台
      灣高等法院96年度聲減字第2004號裁定所定執行刑有期徒
      刑七月、五月部分接續執行，於98年9 月30日縮短刑期假
      釋出監並付保護管束，於99年2 月17日保護管束期滿，假
      釋未經撤銷，所餘刑期以已執行論（於本案構成累犯）。
二、詎仍不知警惕，竟分別基於施用第一級毒品海洛因及第二級
    毒品甲基安非他命之犯意，於99年11月3 日下午5 時許，在
    新北市○○區○○路一段218 號「帝苑商務旅館」609 室內
    ，將少許海洛因粉末捲入香菸內點燃後，吸食施用海洛因一
    次；復將少許甲基安非他命放在玻璃球吸食器內以火燒烤使
    成煙霧後，吸食施用甲基安非他命一次。嗣於同日晚間7 時
    40分許，在帝苑商務旅館大廳櫃檯為警查獲，扣得其持有供
    施用之海洛因1 包（驗餘淨重7.72公克）、甲基安非他命2
    包（合計驗餘淨重2.3048公克）、內含微量甲基安非他命之
    殘渣袋1 只等物。經採集其尿液檢體送驗，結果呈海洛因代
    謝物嗎啡類、甲基安非他命陽性反應。
三、案經新北市政府警察局海山分局移送台灣板橋地方法院檢察
    署檢察官偵查起訴。
    理      由
一、本案被告游尚杰所犯係死刑、無期徒刑、最輕本刑為三年以
    上有期徒刑以外之罪，且非高等法院管轄之第一審案件，其
    於準備程序中就被訴事實為有罪之陳述，經本院告知簡式審
    判程序之旨，並聽取公訴人、被告之意見後，經合議庭裁定
    由受命法官獨任進行簡式審判程序，合先敘明。
二、上揭事實，業據被告於本院審理時坦承不諱，並有前開海洛
    因、甲基安非他命、殘渣袋等物扣案可證，且被告於99年11
    月3 日為警查獲後，經採集其尿液檢體送驗，結果確呈海洛
    因代謝物嗎啡類、甲基安非他命陽性反應，有台灣檢驗科技
    股份有限公司濫用藥物尿液檢驗報告書、對照表、交通部民
    用航空局航空醫務中心毒品鑑定書、法務部調查局鑑定書等
    件附卷可憑，足證被告自白核與事實相符，堪以採信。查被
    告前曾於88年間，因施用毒品案件，經裁定送觀察、勒戒、
    強制戒治在案，再於99年間，因施用毒品案件，經法院判刑
    確定，其於五年內再犯本案施用毒品，事證明確，其犯行洵
    堪認定。
三、核被告所為，係犯毒品危害防制條例第10條第1 項之施用第
    一級毒品罪、第10條第2 項之施用第二級毒品罪。至被告施
    用前後持有海洛因、甲基安非他命之低度行為，為其進而施
    用之高度行為所吸收，不另論罪。又被告所犯上開二罪，犯
    意各別，行為互殊，應予分論併罰。查被告有如前所述之前
    案紀錄，於99年2 月17日縮刑期滿執行完畢，有台灣高等法
    院被告前案紀錄表在卷可稽，其於受徒刑之執行完畢後，五
    年以內故意再犯本案有期徒刑以上之罪，均為累犯，俱應依
    刑法第47條第1 項規定加重其刑。
四、爰審酌被告之素行不佳，經執行觀察、勒戒、強制戒治後，
    仍未戒除吸毒惡習，施用毒品危害其個人身心健康，及犯罪
    後坦承犯行，態度尚屬良好等一切情狀，分別量處如主文所
    示之刑，並定其應執行之刑，以示懲儆。
五、沒收部分：
（一）扣案海洛因1 包（驗餘淨重7.72公克）、甲基安非他命2
      包（合計驗餘淨重2.3048公克），為被告持有供施用之第
      一、二級毒品；扣案殘渣袋1 只（內含微量難以析離之甲
      基安非他命），為本案查獲之毒品，而本件海洛因、甲基
      安非他命均為細微粉末，部分沾附於包裝袋上（見查獲照
      片），若欲完全析離，雖非不可能，但此舉對毒品危害防
      制政策之施行，並無特殊助益，且徒費執行之成本，故均
      併依毒品危害防制條例第18條第1 項前段規定宣告沒收銷
      燬之，以符執行之實際。
（二）至另扣案之提撥器、現金十四萬六千五百元、手機四支、
      吸食器、注射針筒等物，尚乏證據足認係被告供本案施用
      毒品犯罪所用之物，檢察官亦未聲請於本案宣告沒收，爰
      不另宣告沒收。
據上論斷，應依刑事訴訟法第273 條之1 第1 項、第299 條第1
項前段，毒品危害防制條例第10條第1 項、第2 項、第18條第1
項前段，刑法第11條前段、第47條第1 項、第51條第5 款，判決
如主文。
本案經檢察官王家春到庭執行職務。
中    華    民    國    100    年    7    月    29    日
                  刑事第七庭  法  官  林 鈺 琅
以上正本證明與原本無異。
如不服本判決，應於收受送達後10日內，向本院提出上訴狀，並
應敘述具體理由；其未敘述上訴理由者，應於上訴期間屆滿後20
日內，向本院補提理由書（均須按他造當事人之人數附繕本），
「切勿逕送上級法院」。
                              書記官  鍾 惠 萍
中    華    民    國    100    年    7    月    29    日
附錄本案論罪科刑法條全文：
毒品危害防制條例第10條：
  施用第一級毒品者，處六月以上五年以下有期徒刑。
  施用第二級毒品者，處三年以下有期徒刑。